

#### **Informations**

sebastien-pansini.website



linkedin.com/in/sebastien-pansini



sebastienpansini@gmail.com



06 50 96 95 79



**Orgon (13)** 



**Permis B** 

# A propos

Créatif, force de propositions, sensible à la qualité graphique d'un projet et au développement web, j'ai plus de 13 ans d'actifs dans diverses entreprises en tant qu'intégrateur et développeur web.

Aujourd'hui, je veux travailler dans une entreprise qui me fera confiance et me permettra de mettre en avant mes compétences acquises durant ces dernières

Je souhaite également apprendre au quotidien, de nouvelles technos web et mobile et ainsi enrichir mes connaissances en développement front-end

# **Hobbies**



Guitare électrique (compos)



Théâtre



Design et code

# **Expériences professionnelles**

2018 - 2021

Graphiste

**Développeur Front** Graphiste web

- **APLUS Système Automation (91)**
- · Création, développement et mise à jour des sites web.
- SEO/SEA et rapports d'analyses.
- Campagnes d'emailings et réseaux sociaux.
- Montages vidéos (mise en avant des produits).
- Print (catalogues, fiches produits, kakemonos).

2015 - 2018 Intégrateur Web

- -Transatel (92)
- · Création de templates de pages web.
- Intégration web.
- Campagnes d'emailings et réseaux sociaux.
- Print (flyers, userguides, posters).

2013 - 2015 **Assistant** d'éducation

Lycée Uruguay (77)

- · Création d'affiches culturelles pour la vie scolaire.
- · Réalisation de documents administratifs.

2010 - 2013 Webdesigner Graphiste

Indépendant (77)

- · Conception et réalisation de sites web HTML/CSS.
- En charge de la communication visuelle pour des artisans.

2007 - 2010 Webdesigner

Proxilogic (94)

Création de templates de sites web.

- Intégration et animation de sites web en flash (AS2).
- Print (plaquettes d'entreprises, cartes de visites, flyers).
- Conseil clientèle.

2007 Webdesigner

- Agence Idole SARL (77)
- · Création de templates sur Photoshop pour des sites web.
- · Intégration et animation de bannières publicitaires.

2006 **Graphiste PAO**  La Vie Automobile (77)

· Retouche photo et détourage.

· Mise en page du magazine mensuel (La vie Automobile).

### **Formations**

2022

Développeur intégrateur web **Open Classrooms (titre RNCP niveau 5)** 

- Développement Frontend React. JS.
- · Développement Backend Node.Js, Express, MongoDB, CRUD.
- · Gestion comptes utilisateurs et connection à une API.

2019

SEO/SEA

**Effilab - Formation inter entreprise** 

· Mesure, analyse et améliorations des performances d'un site.

Infographiste / Metteur en page Centre d'Orientation Sociale (77) (titre RNCP niveau 4)

- Préparer la réalisation de supports de communication.
- Conception PAO, veille technique et tendances graphiques.

# **Compétences**

HTML 5	Wordpress	SE0	
CSS 3	React.JS	SEA	
Sass	Node.JS	Adobe CC	
Bootstrap	Express.JS	Figma	
Javascript	MongoDB	Affinity Suite	
PHP	Firebase		